臺灣臺南地方法院臺南簡易庭民事判決
109年度南簡字第1703號
原      告  第一產物保險股份有限公司

法定代理人  李正漢


訴訟代理人  王治鑑
被      告  許碧蘭

上列當事人間請求侵權行為損害賠償事件，本院於民國110年1月
5日言詞辯論終結，判決如下：
    主      文
被告應給付原告新臺幣209,301元，及自民國109年9月25日起至
清償日止，按週年利率百分之5計算之利息。
原告其餘之訴駁回。
訴訟費用新臺幣2,760元，由被告負擔新臺幣2,500元，餘由原告
負擔。
本判決原告勝訴部分得假執行。
    事實及理由
一、被告經合法通知，未於言詞辯論期日到場，核無民事訴訟法
    第386條所列各款情形，爰依原告之聲請，由其一造辯論而
    為判決。
二、原告主張：原告承保訴外人林德懿所有車牌號碼000-0000號
    自用小客車（下稱系爭汽車）之車體險，被告於民國107年9
    月12日18時許，駕駛車牌號碼0000-00號自用小客車（下稱5
    588號汽車），行經臺南市○○區○道○號南下332公里南側內向
    處，因未保持安全距離而追撞系爭汽車，致系爭汽車受損，
    原告已依保險契約給付系爭汽車修復費用新臺幣（下同）25
    6,420元（板金46,300元、塗裝39,860元、材料170,260元）
    ，並依保險法第53條取得代位權，爰代位林德懿依民法第19
    1條之2規定，請求被告賠償上開損害。並聲明：被告應給付
    原告256,420元，及自起訴狀繕本送達翌日起至清償日止，
    按週年利率百分之5計算之利息。
三、被告未於言詞辯論期日到場，亦未提出書狀為何聲明或陳述
    。
四、得心證之理由：
  (一)原告主張之上開事實，業據其提出汽車保險計算書、電子
      發票證明聯、系爭汽車行車執照、裕昌汽車股份有限公司
      估價單、高速公路小型車拖救服務契約三聯單、系爭汽車
      毀損照片、修復照片等附卷可參（見本院調字卷第13、15
      、23至59頁），並經本院向國道公路警察局第四公路警察
      大隊新市分隊調取道路交通事故初步分析研判表、道路交
      通事故現場圖、道路交通事故調查表㈠、道路交通事故調
      查報告表㈡、交通事故談話記錄表等本件交通事故調查資
      料核閱屬實（見本院卷第16至26頁），而被告受合法通知
      ，未於言詞辯論期日到場，亦未提出書狀為任何聲明或陳
      述，本院依上開調查證據之結果，堪信原告之主張為真實
      。
　(二)按汽車、機車或其他非依軌道行駛之動力車輛，在使用中
      加損害於他人者，駕駛人應賠償因此所生之損害。但於防
      止損害之發生，已盡相當之注意者，不在此限，民法第19
      1條之2定有明文。次按被保險人因保險人應負保險責任之
      損失發生，而對於第三人有損失賠償請求權者，保險人得
      於給付賠償金額後，代位行使被保險人對於第三人之請求
      權；但其所請求之數額，以不逾賠償金額為限，保險法第
      53條第1項亦定有明文。本件被告因未保持安全距離之過
      失，致發生本件交通事故，造成原告所承保之系爭汽車損
      壞，原告已賠付系爭汽車之修復費用256,420元，已如前
      述，則原告自得於其給付之賠償金額範圍內，代位被保險
      人向被告行使侵權行為損害賠償請求權。
  (三)再按依民法第196條請求賠償物被毀損所減少之價額，得
      以修復費用為估定之標準，但以必要者為限，如修理材料
      以新品換舊品，應予折舊（最高法院77年度第9次民事庭
      會議決議可資參考）。系爭汽車修復費用中，零件費用既
      係以新零件更換被毀損之舊零件，自應將折舊予以扣除，
      始為合理。依行政院所頒布固定資產耐用年數表暨固定資
      產折舊率表，汽車之耐用年數為5年，依定率遞減法之折
      舊率則千分之369，並以1年為計算單位，其使用期間未滿
      1年者，按實際使用之數相當於全年之比例計算之，不滿1
      月者，以1月計算之。查系爭汽車係107年1月出廠，有上
      開行車執照、車籍資料查詢表在卷可佐（見本院調字卷第
      23頁、本院卷第27頁），自出廠至107年9月12日本件事故
      發生時，約已使用9個月（不滿1月者，以1月計），依上
      開定率遞減法計算其折舊後零件之殘餘價值為123,141元
      【計算式：9個月折舊47,119元（170,260元×0.369×9/12＝
      47,119元，元以下四捨五入，下同），170,260元－47,119
      元＝123,141元】，故零件維修費用應計為123,141元；至
      非零件材料部分之板金工資46,300元、塗裝工資39,860元
      部分，則無需依資產耐用年限予以折舊。是原告得向被告
      請求系爭汽車因本件事故所支出之修復費用應為209,301
      元（計算式：123,141元＋46,300元＋39,860元＝209,301元
      ）。
　(四)末按給付無確定期限者，債務人於債權人得請求給付時，
      經其催告而未為給付，自受催告時起，負遲延責任；其經
      債權人起訴而送達訴狀，或依督促程序送達支付命令，或
      為其他相類之行為，與催告有同一之效力；又遲延之債務
      以支付金錢為標的者，債權人得請求依法定利率計算之遲
      延利息；而應付利息之債務，其利率未經約定，亦無法律
      可據者，週年利率為百分之5，民法第229條第2項、第233
      條第1項及第203條分別定有明文。查原告請求被告給付之
      前開金額，未定有給付之期限，則原告請求自起訴狀繕本
      送達被告之翌日即109年9月25日（見本院調字卷第87頁之
      送達證書）起至清償日止，按週年利率百分之5計算之利
      息，亦屬有據。
五、綜上所述，原告依保險法第53條第1項、民法第191條之2規
    定，請求被告給付209,301元，及自109年9月25日起至清償
    日止，按週年利率百分之5計算之利息，為有理由，應予准
    許；逾此範圍之請求，即無理由，應予駁回。
六、按各當事人一部勝訴、一部敗訴者，其訴訟費用，由法院酌
    量情形，命兩造以比例分擔或命一造負擔，或命兩造各自負
    擔其支出之訴訟費用；法院為終局裁判時，應依職權為訴訟
    費用之裁判，民事訴訟法第79條、第87條第1項分別定有明
    文。查本件訴訟費用為2,760元（即第一審裁判費），本院
    審酌本件紛爭之起因、兩造之勝敗比例，確定訴訟費用之負
    擔如主文第三項所示。
七、本件係屬民事訴訟法第427條第1項簡易訴訟事件，所為被告
    部分敗訴之判決，爰依同法第389條第1項第3款之規定，就
    原告勝訴部分依職權宣告假執行。
八、據上論結，本件原告之訴為一部有理由、一部無理由，依民
    事訴訟法第436條第2項、第385條第1項前段、第87條第1項
    、第79條、第389條第1項第3款，判決如主文。
中　　華　　民　　國　 110　　年　　1　　月　　 12　　日
                  臺南簡易庭  法　官　張玉萱
以上正本係照原本作成。
如不服本判決，應於送達後20日內，向本院提出上訴狀並表明上
訴理由，如於本判決宣示後送達前提起上訴者，應於判決送達後
20日內補提上訴理由書（須附繕本），如委任律師提起上訴者，
應一併繳納上訴審裁判費。
中　　華　　民　　國　　110 　年　　1 　　月　　13　　日
                              書記官  鄭伊汝